臺灣基隆地方法院交通事件裁定　　　　　96年度交聲字第75號
移送機關即
原處分機關　交通部公路總局台北區監理所基隆監理站
異　議　人
即受處分人　乙○○
　　　　　　　　　　　4號7樓.
上列異議人因違反道路交通管理處罰條例案件，對於交通部公路
總局臺北區監理所96年3月8日所為之處分（原處分案號：基監字
第裁42-Z00000000號），聲明異議，本院裁定如下：
    主  文
異議駁回。
    理  由
一、移送機關即原處分機關交通部公路總局臺北區監理所基隆監
    理站（下稱原處分機關）據舉發單位內政部警政署國道公路
    警察局第九警察隊七堵小隊（下稱舉發單位）舉發之違規事
    實所為之原處分意旨略以：受處分人即異議人（下稱異議人
    ）乙○○於民國（下同）96年1月9日晚上7時20 分許，駕駛
    陳美雲所有之車號CM-1176號自用小客車，行經國道3號高速
    公路北向4.9 公里（七堵收費站）處，因汽車駕駛人有「於
    進入收費區，跨越雙白實線行駛」之違規行為，為內政部警
    政署國道公路警察局第九警察隊七堵小隊執勤員警甲○○發
    覺，當場攔停稽查取締，以異議人違反道路交通管理處罰條
    例第33條第1項第13 款之規定，掣單舉發。嗣異議人於舉發
    通知單上所載應到案日期前向原處分機關陳述意見，經原處
    分機關函請原舉發單位調查結果，仍認異議人有「行駛高速
    公路未依標線指示行車」之違規之行為，原處分機關乃於96
    年3月8日依道路交通管理處罰條例第33條第1項第13 款之規
    定，裁處罰鍰新臺幣（下同）3,000元，並依同條例第63 條
    第1項第1款（原處分漏引「第1款」）之規定記違規點數1點
    ，於法並無不合等語。
二、聲明異議意旨略以：伊於96年1月25日19時20 分（按違規行
    為應為96年1月9日，異議人似有誤載），行經七堵收費站，
    經找零車道過站，當時執勤員警正處理前車違規，實無容暇
    顧及來車。事發當時伊曾告知員警，並無違規跨越，員警回
    說是在旁正處理違規駕駛所言，並執意開單，伊因恐會遭加
    重罰則，故予收到罰單後，再向監理單位申訴，並期相關單
    位能提具體事證，以昭公信云云。
三、按汽車行駛高速公路，於駛進收費站前，應依標誌指示預為
    減速慢行，並依規定標誌、標線、號誌指示或交通勤務警察
    指揮順序行駛過站繳費，高速公路及快速公路交通管制規則
    第23條定有明文。次按雙白實線設於路段中，用以分隔同向
    車道，並禁止變換車道。又禁止變換車道線，用以禁止行車
    變換車道。雙邊禁止變換車道線，為雙白實線，其線型尺寸
    與分向限制線同，道路交通標誌標線號誌設置規則第149 條
    第1項第1款第7目、第167條第1項前段、第2項前段分別定有
    明文。復按汽車行駛於高速公路、快速公路或設站管制之道
    路，不遵使用限制、禁止、行車管制及管理事項之管制規則
    而有未依標誌、標線、號誌指示行車之行為者，處汽車駕駛
    人新臺幣3,000元以上6,000元以下罰鍰；再汽車駕駛人駕駛
    汽車違反道路交通管理處罰條例第33條第1 項規定者，除應
    依該條所規定之罰鍰處罰外，並予記違規點數1 點，道路交
    通管理處罰條例第33條第1項第13款及第63條第1項第1 款亦
    分別有明文規定。
四、經查：
  (一)異議人於前揭時間、地點，駕駛之車牌號碼CM-1176 號自用
    小客車，行經國道3號高速公路北向4.9 公里（七堵收費站）
    處，因未帶回數票，改走找零車道通過該收費站後，為警掣
    單舉發等情，為異議人所不爭執，並有內政部警政署國道公
    路警察局96年1月9日公警局交字第Z00000000 號舉發違反道
    路交通管理事件通知單影本1件在卷可稽。
  (二)按異議人於聲明異議狀中及本院96年4月27 日訊問中主張伊
    因沒有回數票，改走找零車道、伊沒有壓雙白線云云。惟異
    議人駕駛上開自用小客車於上開時、地，行駛經過國道3 號
    高速公路之七堵收費站時，跨越雙白實線至找零車道等情，
    已據證人即舉發本件違規之警員甲○○於本院96年4月27 日
    訊問時到庭具結證述明確，其證稱：「我跟副主管黃世博在
    收費站盤檢車輛，當時異議人駕駛CM-1176 號自用小客車，
    行經七堵收費站，他可能沒有回數票，所以車行到槽化線、
    雙白實線，就跨越雙白實線到找零車道，我見狀就將異議人
    攔下，告訴他在雙白實線區○○○○○道，異議人是有要求
    員警不要開單舉發。」等語。是異議人雖以前詞置辯，然查
    ：本院於前揭期日調查時，證人已就異議人違規情狀等陳述
    具體明確，並於庭訊時提出舉發當日取締之現場錄音光碟附
    卷。經本院於96年4月30日勘驗警員提出之現場錄音光碟，
    發現警員確有跟異議人說明「有人在舉發，另外1臺他在講
    說你也這樣開，對不對」，然異議人未帶回數票，走錯線道
    ，臨時改走找零的車道，並告訴警員「我又不是故意的，賣
    安捏啦，拜託啦，可不可以不要開那麼多，我在拿給小姐就
    好了，我不是故意要這樣的，那是多花的，而且現在也不好
    賺。」，且在得知將被裁罰3000元時，要求警員「可以嗎？
    不然你就開便宜一點，.. 我現在的意思是說，我剛剛拿100
    元不對，阿我給他攏下去就沒錯，照理說我就停過去，我又
    不是故意要停雙白線。」等語（見本院勘驗筆錄），核與證
    人甲○○於本院證述之異議人違規情節相符，是證人甲○○
    之證詞堪以採信。
  (三)次按，衡諸證人甲○○警員於當時既在執行交通警察勤務，
    其等在收費站處盤檢車輛，經同遭取締之駕駛人舉發異議人
    亦有同樣方式之違規行為，並目視異議人有上揭違規行為，
    始當場攔停稽查取締，當場將取締過程全程錄音存證，方掣
    發舉發通知單舉發異議人。再證人甲○○為依法執行勤務之
    員警，與異議人毫無怨懟，衡情當無自陷偽證罪而構詞誣賴
    異議人之理，復查無積極證據足以證明證人上開證述係屬虛
    偽，且交通警察製單舉發違反道路交通管理處罰條例所列之
    違規事實，本質上為行政處分，係公務員基於職務上之權力
    ，依法就特定之具體事件所為之具公法上效果之單方面行政
    行為，基於公務員為公法上行為具有公信力之原則，該行政
    行為當可被推定為真正，其據以依法處分之事實認定亦為正
    確無誤。本此公信原則，乃立法者賦予行政機關制定違反道
    路交通事件統一裁罰標準及處理細則，使執勤警員得當機處
    分以達其維護交通秩序、安全之行政目的。若謂公務員一切
    行政行為均需預留特定證據（諸如現場違規照片等）以證其
    實，則國家行政勢必窒礙難行，據此，刑事訴訟法就犯罪證
    據有關之規定中，與屬行政秩序罰之交通違規裁罰本質不合
    之部分，自不在準用之列。是本件異議人既未就其所主張執
    勤員警之舉發有誤乙節提出相關證據以供調查，且經本院勘
    驗現場舉發錄音光碟時亦發覺異議人對於違規事實非但明知
    ，尚且要求警員得否輕縱，益發顯見異議人之違規事實事證
    明確，則執勤警員本其維護交通秩序、安全職責所為之舉發
    ，自應受到合法、正確之推定。
  (四)再按警方取締交通違規事件，其以照相方式取證者，固足為
    違規之證明，惟警員當場舉發者，舉發之員警本身之目睹、
    耳聞，亦為違規人違規之證明，非必所有之違規事件，均需
    有照相方足為違規之證據。況警察執行勤務，事項繁瑣，且
    違規情形一過即逝，並非長期存在，何能要求警察必備有照
    相機取證？是本件縱無舉發照片為佐證，然異議人之違規行
    為既經證人甲○○具結證述明確，且其所述內容並無何矛盾
    或違背經驗法則之處，並提出舉發當日取締之現場錄音光碟
    經本院勘驗採認，自得為本院判斷之依據。
  (五)綜上所述，異議人之上開違規行為既經證明，而其又未提出
    對其有利之相關證據供法院調查，則其泛以前詞置辯，自不
    足採。是本件異議人以駕駛上揭自用小客車之違規事實明確
    ，原處分機關據以援引上開規定，裁處罰鍰3,000 元，並記
    違規點數1 點，核無違誤或不當，本件異議為無理由，應予
    駁回。
據上論斷，應依道路交通案件處理辦法第19條，裁定如主文。
中　　華　　民　　國　　96　　年　　6 　　月　　8 　　日
                  交通法庭法  官    何怡穎
以上正本證明與原本無異。
對於本件裁定如有不服，應於收受送達後5 日內，向本院提出抗
告書狀，敘述抗告之理由，抗告於臺灣高等法院。
中　　華　　民　　國　　96　　年　　6 　　月　　8 　　日
                          書記官    鄭梅君
